臺灣高等法院臺中分院刑事判決　　　　　　　　　九十三年度上訴字第一九二一號
　　上　訴　人
　　即　被　告　甲○○
右上訴人因毒品危害防制條例案件，不服臺灣臺中地方法院九十三年度訴字第一九八
二號中華民國九十三年十月十九日第一審判決（聲請簡易判決處刑案號：臺灣台中地
方法院檢察署九十三年度毒偵字第一五五四號），提起上訴，本院判決如左：
      主  文
上訴駁回。
      事  實
一、甲○○曾因違反肅清煙毒條例案件，經法院判處有期徒刑三年一月，於民國（下
    同）八十七年二月七日開始執行，執行期間於八十八年七月間假釋，並交付保護
    管束，嗣因於保護管束中再犯竊盜罪，經台灣台中地方法院判處有期徒刑七月確
    定，該假釋因而遭撤銷，前開假釋後之殘刑一年六月十日與前開竊盜案之有期徒
    刑七月，先後接續執行至九十二年一月十四日，且曾於八十九年間因施用毒品經
    台灣台中地方法院以八十九年毒聲字第六五九號裁定送勒戒處所觀察勒戒，於八
    十九年三月二十八日入所執行，經認有繼續施用毒品之傾向，經台灣台中地方法
    院以八十九年毒聲字第二三六三號裁定送強制戒治，嗣經台灣台中地方法院以八
    十九年毒聲字第六九五五號裁定停止戒治，付保護管束，而於九十年四月十七日
    管束期滿視為已執行強制戒治完畢。詎仍不知悔改而基於概括犯意，自九十三年
    四月二十五日起至九十三年四月三十日止，連續將車號五一五一－ＨＶ號自用小
    客車行駛至台中市○○路○路邊，在車內以注射針筒施打之方式，施用第一級毒
    品海洛因多次，嗣於九十三年四月三十日二十三時五十分許，行駛前開小客車至
    台中市○○區○○路二段八十六巷三十八弄七號前，為警查獲並在其駕駛座旁扣
    得其所有供注射毒品用之注射針筒一支及在其褲子口袋內查獲剛剛新購得未使用
    過之針筒二支，而悉上情。
二、案經台中市警察局移送台灣台中地方法院檢察署偵查後聲請簡易判決處刑。
      理  由
一、右揭犯罪事實，迭據被告甲○○於警、偵訊及原審審理中坦承不諱，且被告於九
    十三年四月三十日為警查獲後，經警採集尿液，送請詮昕科技股份有限公司檢驗
    結果，確呈鴉片類陽性反應，有該公司九十三年五月十二日之濫用藥物尿液檢驗
    報告一紙附卷可稽（見偵查卷第二六頁），此外，並有注射針筒一支扣案可資佐
    證，足認被告之自白與事實相符，應堪採信。又被告曾於八十九年間因施用毒品
    經台灣台中地方法院以八十九年毒聲字第六五九號裁定送勒戒處所觀察勒戒，於
    八十九年三月二十八日入所執行，經認有繼續施用毒品之傾向，經台灣台中地方
    法院以八十九年毒聲字第二三六三號裁定送強制戒治，嗣經台灣台中地方法院以
    八十九年毒聲字第六九五五號裁定停止戒治，付保護管束，而於九十年四月十七
    日管束期滿視為已執行強制戒治完畢，經臺灣臺中地方法院檢察署檢察官於九十
    年四月三十日以九十年度戒毒偵字第二一六、二一八號不起訴處分確定，有該不
    起訴處分書、臺灣高等法院被告全國前案紀錄表及臺灣臺中地方法院檢察署刑案
    查註紀錄表各乙份在卷可憑，則被告於前案強制戒治執行完畢後，五年內再行施
    用毒品之事證明確，其犯行洵堪認定，應予依法論科。
二、按海洛因係毒品危害防制條例第二條第二項第一款所定之第一級毒品，不得非法
    施用。核被告所為係犯毒品危害防制條例第十條第一項之施用第一級毒品罪。被
    告持有第一級毒品海洛因之低度行為應為施用之高度行為所吸收，不另論科，被
    告先後多次施用第一級毒品海洛因之犯行，所為時間緊接，犯構成要件相同之罪
    ，顯係基於概括犯意反覆為之，為連續犯，依刑法第五十六條之規定論以一罪，
    並加重其刑。被告曾因違反肅清煙毒條例案件，經法院判處有期徒刑三年一月，
    於八十七年二月七日開始執行，執行期間於八十八年七月間假釋，並交付保護管
    束，嗣因於保護管束中再犯竊盜罪，經台灣台中地方法院判處有期徒刑七月確定
    ，該假釋因而遭撤銷，前開假釋後之殘刑一年六月十日與前開竊盜案之有期徒刑
    七月先後接續執行，於九十二年一月十四日縮刑期滿執行完畢等情，有前開臺灣
    高等法院被告全國前案紀錄表、臺灣臺中地方法院檢察署刑案資料查註紀錄表各
    一份在卷可查，其受有期徒刑之執行完畢，五年以內再犯本件有期徒刑以上之罪
    ，為累犯，依法遞加重其刑。原審依毒品危害防制條例第十條第一項，刑法第十
    一條前段、第五十六條、第四十七條，審酌被告前已曾因施用毒品案件經強制戒
    治執行完畢，竟無視於毒品對於自身健康之戕害及國家對於杜絕毒品犯罪之禁令
    ，猶施用毒品不輟，再為本案犯行，有竊盜之前科紀錄，施用毒品之時間不長，
    吸毒係戕害自己身心之行為及其於犯罪後坦承犯行等一切情狀，量處如原審主文
    所示之刑。又扣案之注射針筒一支（駕駛座旁查獲且已使用過的）為被告所有供
    犯罪所用之物，業據被告供明在卷，應依法併予宣告沒收；另二支扣案針筒為被
    告新購得之針筒，尚未使用過，顯非本案犯罪所用之物，且施用毒品亦不處罰預
    備犯，依主從刑依附之原則，不得宣告沒收，原審併予敘明。核其認事用法，並
    無不合，量刑亦妥適。被告上訴意旨辯稱其只有施用海洛因一次云云，惟查被告
    於檢察官偵訊時已明白供稱其有施用毒品三次（詳見偵查卷第二三頁），其至本
    院審理時改稱僅有施用一次，顯係事後圖卸之詞，不足採信，本件原審認定核無
    違誤，被告上訴為無理由，應予駁回。
三、據上論斷，應依刑事訴訟法第三百六十八條，判決如主文。
本案經檢察官乙○○到庭執行職務。
中     華     民     國     九十四     年      一      月     十一      日
                                   臺灣高等法院臺中分院刑事第六庭
                                         審判長法　官　李  文  雄
                                               法　官  邱  顯  祥
        法　官  劉　連　星
右正本證明與原本無異。
如不服本判決應於收受送達後十日內向本院提出上訴書狀，其未敘述上訴之理由者並
得於提起上訴後十日內向本院補提理由書（均須按他造當事人之人數附繕本）。
                                               書記官  李  妍  嬅
中     華     民     國     九十四     年      一      月     十二      日
附錄本案論罪科刑法條全文
毒品危害防制條例第十條第一項：
施用第一級毒品，處六月以上五年以下有期徒刑。
                                                              　　　　　Ｆ
